臺灣桃園地方法院刑事裁定　　　　　　　110年度聲字第569號
聲　請　人
即　被　告　鄒貴銘


上列聲請人即被告因傷害案件（本院109 年度訴字第749 號），
，聲請發還扣押物，本院裁定如下：
    主  文
聲請駁回。
    理  由
一、聲請意旨略以：本院109 年度訴字第749 號被告鄒貴銘被訴
    傷害案件，被告經扣押無線電對話機1 支（下稱上開無線電
    ）在案，該扣押物屬聲請人所有。又該案已經法院判決確定
    ，而於判決中並未經法院諭知沒收，因此該物已無繼續扣押
    之必要，爰請求發還扣押物等語。
二、按扣押物若無留存之必要者，不待案件終結，應以法院之裁
    定或檢察官命令發還之；又扣押物未經諭知沒收者，應即發
    還，刑事訴訟法第142 條第1 項、第317 條分別定有明文。
    依刑事訴訟法第142 條規定意旨，案件既經判決確定，全案
    卷證已移由檢察官依法執行，則其扣押物是否有留存必要，
    自應由執行檢察官依個案具體情形，予以審酌（最高法院97
    年度台抗字第12號裁定意旨可資參照）。且裁判一經確定，
    即脫離繫屬，法院因無訴訟關係存在，原則上即不得加以裁
    判（最高法院95年度台上字第3517號判決意旨參照）。
三、查聲請人鄒貴銘前於108 年因與被害人伍若和因細故發生爭
    執，而持上開無線電1 支敲擊被害人伍若和，嗣經桃園市政
    府警察局中壢分局查扣其所有之上開無線電1 支，此有桃園
    市政府警察局中壢分局青埔派出所扣押筆錄、扣押物品目錄
    表在卷可憑（見臺灣桃園地方檢察署108 年度偵字第00000
    號卷第31至37頁），惟聲請人於該案審理過程中，因與被害
    人伍若和達成和解，並據被害人撤回告訴，而經本院於109
    年7 月22日以109 年度訴字第749 號判決公訴不受理，並於
    109 年8 月26日因無人上訴而告確定，嗣於109 年9 月3 日
    移送臺灣桃園地方檢察署執行等情，有本院發文字號桃院祥
    刑強109 訴749 字第19725 號函可證（見109 年度執他字第
    3135號卷），此經本院調閱全卷核閱無訛。聲請人既係於11
    0 年1 月29日始具狀向本院聲請發還扣押物，揆諸上開說明
    ，該案裁判已經確定，即自本院脫離繫屬，是關於本案扣押
    物發還事宜，本院即無從辦理，應由執行檢察官依個案具體
    情形審酌是否發還。從而，聲請人向本院聲請發還扣押物，
    於法不合，應予駁回。
四、依刑事訴訟法第220 條，裁定如主文。
中    華    民    國    110    年    9    月    18    日
                  刑事第一庭  法  官  林述亨
上正本證明與原本無異。
如不服本裁定，應於送達後5日內，向本院提出抗告狀。
                              書記官  黃甄智
中    華    民    國   110    年    9     月    24    日